臺灣高等法院刑事判決
110年度上訴字第2205號
上　訴　人　
即　被　告　賴慧珠　
　　　　　　　　　　
　　　　　　　　　　
指定辯護人　本院公設辯護人戴遐齡　
上列上訴人因兒童及少年性剝削防制條例等案件，不服臺灣新竹
地方法院109年度訴字第985號，中華民國110年5月26日第一審判
決（起訴案號：臺灣新竹地方檢察署109年度偵字第7841號），
提起上訴，本院判決如下：
    主  文
上訴駁回。
賴慧珠緩刑貳年，並應於本判決確定之日起陸個月內，向公庫支
付新臺幣拾萬元。
    事  實
一、賴慧珠（綽號薇姐）於民國107、108年間，在位於○○市○區○
    ○街00號之○○酒店，擔任業務經理職務，職司媒介該酒店小
    姐從事陪酒坐檯、性交易等業務，詎賴慧珠明知代號3492-B
    107071之女子（91年2月生，姓名年籍詳卷，下稱甲女）未
    滿18歲，依法不得媒介其從事陪酒坐檯工作或為有對價之性
    交行為，且甲女曾於107年3、4月至同年6月間，至○○酒店任
    職，賴慧珠竟於甲女離職後，而分別為下列行為：
  ㈠基於媒介使少年為有對價之性交行為之犯意，於107年8月10
    日凌晨0時40分許，以通訊軟體LINE聯繫甲女，提供客人LIN
    E帳號之方式，媒介甲女至○○○○卡拉OK為性交易，嗣因性交
    易男客喝醉取消性交易，甲女未前往赴約而未遂。
  ㈡基於意圖營利而媒介使未滿18歲之少女從事坐檯陪酒之犯意
    ，於107年9月29日凌晨1時21分許，以通訊軟體LINE聯繫甲
    女，媒介甲女於翌日下午3時30分許前往○○酒店從事坐檯陪
    酒工作，嗣因客人取消交易，甲女未赴約而未遂。
  ㈢基於媒介使少年為有對價之性交行為之犯意，於107年10月6
    日下午2時56分許，以通訊軟體LINE聯繫甲女，媒介甲女於
    當日晚間10時30分許至○○酒店為性交易，嗣因甲女未及赴約
    而未遂。
二、案經新北市政府警察局土城分局報告臺灣新竹地方檢察署檢
    察官偵查後提起公訴。
    理  由
一、證據能力：
　　按被告以外之人，於審判外之陳述，雖不符刑事訴訟法第15
    9條之1至第159條之4之規定，而經當事人於審判程序同意作
    為證據，法院審酌該言詞陳述或書面陳述作成時之情況，認
    為適當者亦得為證據。當事人、代理人或辯護人於法院調查
    證據時，知有第159條第1項不得為證據之情形，而未於言詞
    辯論終結前聲明異議者，視為有前項之同意。刑事訴訟法第
    159條之5定有明文。本案下列所引用被告以外之人於審判外
    之陳述，檢察官、被告賴慧珠及辯護人迄本案言詞辯論終結
    前，均未聲明關於證據能力之異議，本院審酌該證據資料製
    作時之情況，亦無違法不當或證明力明顯過低之瑕疵，以之
    作為證據應屬適當，依上開規定，認該供述證據具證據能力
    。至卷內所存經本判決引用之非供述證據部分，經核與本件
    待證事實均具有關聯性，且無證據證明係違反法定程序所取
    得，依刑事訴訟法第158條之4反面解釋，均有證據能力。
二、認定事實：
　　訊據被告就上開犯罪事實坦承不諱（見本院卷第92頁），核
    與證人甲女證述情節相符，並有甲女之手機畫面翻拍照片、
    酒店外觀照片、○○酒店公司登記資料等件在卷可稽，堪認被
    告上開任意性自白應與事實相符而可採信。本案事證明確，
    被告犯行堪以認定，應依法論科。另起訴書固認被告上開媒
    介使甲女坐檯陪酒及性交易部分均為既遂，然據證人甲女證
    稱：如事實欄一㈠所示該次性交易，因當天客人酒醉就取消
    了；如事實欄一㈡㈢所示坐檯陪酒及性交易，均因伊當日來不
    及回新竹，客人不想等就離開了，故均未完成等語（見偵卷
    第20至21、22至23頁），所為犯行應僅止於未遂，起訴書此
    部分事實之認定容有未洽。
三、論罪：
　㈠核被告就事實欄一㈠、㈢所為，均係犯兒童及少年性剝削防制
    條例第32條第1項、第5項之媒介使少年為有對價之性交行為
    未遂罪，就事實欄一㈡所為，係犯同條例第45條第4項、第2
    項前段、第5項之意圖營利媒介使少年坐檯陪酒未遂罪。
　㈡公訴意旨認被告如事實欄一㈠、㈢所為，係犯刑法第231條第1
    項之圖利使人為性交罪、兒童及少年性剝削防制條例第32條
    第2項、第1項之意圖營利而媒介使少年為有對價之性交行為
    既遂罪。惟查：
　⒈據甲女證稱：伊於○○酒店任職期間，若有從事性交易，被告
    會抽出場費跟伊拆帳，伊平均大概拿到6千元；離開○○酒店
    後，被告固會媒介伊去性交易，但如何計算報酬忘記了等語
    （見原審卷第78至79、86至87頁），則甲女為事實欄一㈠、㈢
    所示性交易犯行時，已非○○酒店員工，尚無證據足認被告或
    ○○酒店仍有從中抽取出場費而獲利，無法認定被告有於媒介
    甲女性交易行為中獲取何等利益，難認被告就此確有營利之
    意圖。然所認媒介使甲女為性交易之基本社會事實同一，亦
    經原審告知被告涉犯兒童及少年性剝削防制條例第32條第1
    項、第5項之罪名，得依法變更起訴法條。
　⒉起訴書認被告上開行為均屬既遂，尚有未洽，已如前述。另
    按兒童及少年性剝削防制條例第32條所定引誘、容留、招募
    、媒介、協助或以他法，使兒童或少年與他人為性交猥褻罪
    ，係為防制兒童及少年遭受任何形式之性剝削，保護其身心
    健全發展而特別制定，係就被害人未滿18歲時所為特別規定
    ，與刑法第231條第1項之間乃法規競合，應依特別法優於普
    通法之原則，適用兒童及少年性剝削防制條例第32條第2 項
    規定處斷。是被告應逕行適用兒童及少年性剝削防制條例之
    相關規定，而無適用刑法第231條規定之餘地，公訴意旨認
    係想像競合關係，亦有誤會。
　㈢公訴意旨另認被告就事實欄一㈡所為，係犯兒童及少年性剝削
    防制條例第45條第4項、第2項之意圖營利媒介使少年坐檯陪
    酒既遂罪，惟被告所為應屬未遂，已如前述，然其罪名相同
    ，僅行為態樣有既遂未遂之分，尚無庸變更起訴法條。
　㈣被告上開3次犯行，犯意個別，行為互殊，應予分論併罰。檢
    察官認被告係以接續之犯意為之，且媒介性交易及媒介坐檯
    陪酒2罪間為想像競合犯，尚有未當。
　㈤刑之加重減輕：
　⒈被告所為如事實欄一㈡所示意圖營利而媒介使少年為坐檯陪酒
    犯行，依兒童及少年性剝削防制條例第45條第4項之規定，
    應予加重其刑。又兒童及少年性剝削防制條例第32條第1項
    、第45條第2項皆屬對被害人為未滿18歲之少年及兒童所設
    特別處罰規定，是以被告所為犯行，均無庸再依兒童及少年
    福利與權益保障法第112條第1項規定加重其刑。
　⒉被告如事實欄一㈠至㈢所為犯行，均已著手於媒介少女為有對
    價之性交行為及圖利坐檯陪酒行為之實行，惟因故未完成，
    均為未遂犯，應依刑法第25條第2 項之規定，均按既遂犯之
    刑減輕之，且就事實欄一㈡之犯行依法先加後減。
四、駁回上訴之理由：
　　原審同此認定，以行為人責任為基礎，審酌被告前無刑案紀
    錄，素行尚佳，然不思循正途獲取利益，竟為一己賺錢營利
    之目的，媒介使未滿18歲之甲女從事坐檯陪酒及性交易之工
    作，危害社會善良風俗，扭曲少女之價值觀外，亦不利於少
    女之成長，所為應予非難，兼衡被告坦承媒介性交易及坐檯
    陪酒，惟否認知悉甲女之年齡之犯後態度，暨被告罹患癌症
    ，現已完成療程持續追蹤中，及其犯罪之動機、目的、已著
    手為犯罪而未遂所生之危害、未實際取得財產上利益，被告
    自承高中畢業之智識程度、已婚、無業、無需扶養之人、經
    濟狀況小康等家庭生活狀況之一切情狀，就事實欄一㈠、㈢犯
    行均量處有期徒刑8月，應執行有期徒刑10月；就事實欄一㈡
    量處有期徒刑4月，得易科罰金。經核原審上開認事用法並
    無違誤，量刑亦屬妥適。被告原固以其不知道甲女未成年為
    由提起上訴，並請求從輕量刑，然被告於本院審理程序中坦
    承犯行，承認其知悉甲女未滿18歲（見本院卷第92頁），原
    審之事實認定即無瑕疵，量刑基礎事實亦無錯誤，被告上訴
    為無理由，應予駁回。
五、諭知附條件緩刑：
    被告前未曾因故意犯罪而受有期徒刑以上刑之宣告，其因一
    時失慮致罹刑章，然已於犯後坦承犯行，且因罹患癌症刻正
    進行化學治療及標靶治療，有新竹馬偕紀念醫院111年1月18
    日診斷證明書可稽（參本院卷第99頁），歷此偵審程序應知
    警惕而無再犯之虞，本院認其所受刑之宣告以暫不執行為適
    當，然有命為一定負擔之必要，爰依刑法第74條第1項第1款
    、第2項第4款，宣告緩刑2年，並應於本判決確定6個月內向
    公庫支付10萬元，以為警惕。倘其不履行上述負擔且情節重
    大，足認原宣告之緩刑難收其預期效果，而有執行刑罰之必
    要者，依刑法第75條之1第1項第4款規定，得撤銷其緩刑宣
    告，附此敘明。
據上論斷，應依刑事訴訟法第368條、刑法第74條第1項、第2項
第4款，判決如主文。
本案經檢察官陳子維提起公訴，檢察官陳慧玲、朱婉綺到庭執行
職務。
中　　華　　民　　國　　111 　年　　2 　　月　　24　　日
                  刑事第八庭  審判長法　官  陳世宗
                                    法　官  呂寧莉
                                    法　官  林呈樵
以上正本證明與原本無異。
媒介使少年為有對價之性交行為罪部分，如不服本判決，應於收
受送達後20日內向本院提出上訴書狀，其未敘述上訴之理由者並
得於提起上訴後20日內向本院補提理由書（均須按他造當事人之
人數附繕本）「切勿逕送上級法院」。
其餘部分不得上訴。
                                 書記官  謝雪紅
中　　華　　民　　國　　111 　年　　2 　　月　　24　　日
附錄：本案論罪科刑法條全文
兒童及少年性剝削防制條例第32條
引誘、容留、招募、媒介、協助或以他法，使兒童或少年為有對
價之性交或猥褻行為者，處1年以上7年以下有期徒刑，得併科新
臺幣3百萬元以下罰金。以詐術犯之者，亦同。
意圖營利而犯前項之罪者，處3年以上10年以下有期徒刑，併科
新臺幣5百萬元以下罰金。
媒介、交付、收受、運送、藏匿前二項被害人或使之隱避者，處
1年以上7年以下有期徒刑，得併科新臺幣3百萬元以下罰金。
前項交付、收受、運送、藏匿行為之媒介者，亦同。
前四項之未遂犯罰之。
兒童及少年性剝削防制條例第45條
利用兒童或少年從事坐檯陪酒或涉及色情之伴遊、伴唱、伴舞等
侍應工作者，處新臺幣6萬元以上30萬元以下罰鍰，並命其限期
改善；屆期未改善者，由直轄市、縣（市）主管機關移請目的事
業主管機關命其停業一個月以上一年以下。
招募、引誘、容留、媒介、協助、利用或以他法，使兒童或少年
坐檯陪酒或涉及色情之伴遊、伴唱、伴舞等行為，處1年以下有
期徒刑，得併科新臺幣30萬元以下罰金。以詐術犯之者，亦同。
以強暴、脅迫、藥劑、詐術、催眠術或其他違反本人意願之方法
，使兒童或少年坐檯陪酒或涉及色情之伴遊、伴唱、伴舞等行為
，處3年以上5年以下有期徒刑，得併科新臺幣150萬元以下罰金
。
意圖營利犯前二項之罪者，依各該條項之規定，加重其刑至二分
之一。
前三項之未遂犯罰之。